【裁判字號】    99,消債更,35
【裁判日期】    990504
【裁判案由】    聲請更生程序
【裁判全文】
臺灣彰化地方法院民事裁定            99年度消債更字第35號
聲  請  人
即債務人    甲○○
上列當事人聲請消費者債務清理事件，本院裁定如下：
    主  文
債務人甲○○自中華民國99年5月4日下午4時起開始更生程序。
命司法事務官進行前項更生程序。
    理  由
一、按法院開始更生程序之裁定，應載明其年、月、日、時，並
    即時發生效力，消費者債務清理條例第45條第1項定有明文
    。又法院裁定開始更生或清算程序後，得命司法事務官進行
    更生或清算程序，同條例第16條第1項前段亦有明文。
二、本件聲請人即債務人主張：其積欠無擔保或無優先權之債務
    為新臺幣（下同）2,190,016元（含保證債務769,000元），
    未逾1,200萬元，目前任職電訪業務人員，月收入約1萬7、8
    千元。債務人曾於民國（下同）98年間與債權銀行成立債務
    協商，約定自98年2月10日為首期起，每月清償8,329元，以
    180期，年利率百分之1方式清償139萬餘元之銀行信用卡、
    現金卡等債務。當時會成立協商，實因銀行人員表示前述清
    償方案為最優惠之方案，無更優惠之方案了，債務人為免受
    催收之精神壓迫及違約金、利息之膨脹擴大，無奈接受。繳
    納第1期時，債務人2月收入有29,778元，繳納第2期時，債
    務人3月收入僅17,202元，至4月時，月收入為10,067元，支
    付生活費用及扶養小孩都不夠，故只勉強繳了2期即毀諾無
    法再依約履行，實因收入太少及須養2個小孩，家庭負擔重
    ，有因不可歸責於己之事由致履行（前述協商）顯有重大困
    難之情事，且債務人已陷入不能清償債務之境，復未經法院
    裁定開始清算程序或宣告破產，爰向本院聲請更生等語。
三、經查：債務人所主張之上開事實，業據提出其債權人清冊、
    財產、所得及收入清單、薪資袋影本、勞工保險被保險人投
    保資料表、戶籍謄本、96、97年度國稅局綜合所得稅各類所
    得資料清單、98年查詢之全國財產稅總歸戶財產查詢清單、
    郵局存款帳戶等為證，且經本院依職權調取相關資料核屬大
    致相合而堪加採取。又本院審酌債務人生活支出，扶養小孩
    之費用等，以年度本縣最低生活標準衡量，依前述債務人之
    收入、財產狀況，顯難依約清償前述之協商方案，亦頗有對
    總債務清償不能之虞，故容堪採信債務人係有不可歸責於己
    致履行（前述協商）顯有重大困難之事由，並有不能清償債
    務之虞。綜上，本件又查無聲請人即債務人有消費者債務清
    理條例第6條第3項、第8條或第46條各款所定應駁回更生聲
    請之事由存在，故債務人聲請更生，應屬有據，可予准許。
    並命由司法事務官進行此更生程序，爰裁定如主文所示。
中    華    民    國    99    年     5   月     4    日
                      民事第三庭    法  官  洪榮謙
以上正本係照原本作成。
本件裁定不得抗告。
本件裁定已於民國99年5月4日下午4時公告。
中    華    民    國    99    年    5    月     4    日
                                    書記官  蔡亦鈞

司法院資訊處製作；財團法人民間司法改革基金會備份。
